# 母公司因担保责任为子公司偿还到期银行债务的账务处理？

提问人：nkddlj 时间：2015-09-16 21:00:52
案例背景：母公司为子公司一笔长期银行借款 3000 万提高债务担保，子公司到期因财务困难无法偿还，母公司承担担保责任，为子公司承担担保责任，偿还 3000 万。因子公司财务状况恶化，预期不能形成经济流入，故母公司账务处理为：借：营业外支出 贷：银行存款 子公司账务处理为：借：长期借款 贷：其他应付款 不知道这样处理是否正确？合并报表该如何抵消？如果不正确，该如何处理？如果有准则依据请指出，欢迎各位大神来指导，谢谢。

回答人：chenyiwei
首先要明确的是：母公司在代偿之后，是否会要求子公司向母公司偿还代偿款项？子公司有无偿还能力，或者预计何时能够恢复偿还能力？ 如果母公司未放弃要求子公司偿还，但子公司何时恢复偿还能力无法确定，且预计母公司也不会采取进一步措施回收该款项的，则应考虑该笔代偿款项是否构成了母公司对子公司的一项资本性投入（即长期股权投资准则中所说的“其他权益”）。这种情况下母子公司账面上仍应分别确认应收和应付款项，但母公司应将这部分应收款项与其对子公司的长期股权投资作为一个整体考虑其可收回性问题，视同权益性投资，谨慎计提减值准备。

提问人：nkddlj 时间：2015-09-17 22:12:29
谢谢陈版的解答。母公司未放弃要求子公司偿还的权利，但是子公司的财务状况恶化，不能确定预期经济利益很可能流入母公司，这样的情况下也可以确认为其他应收款，而不是计入营业外支出吗？

回答人：chenyiwei
建议计入其他应收款并计提坏帐准备。